臺灣臺中地方法院刑事宣示判決筆錄　96年度訴字第536號
公　訴　人　臺灣臺中地方法院檢察署檢察官
被　　　告　甲○○
上列被告因偽造文書等案件，檢察官提起公訴（96年度偵字第18
3號)，並聲請認罪協商，本院合議庭裁定由受命法官獨任進行認
罪協商程序，本院合議庭裁定由受命法官獨任進行認罪協商程序
後，於中華民國96年4月27日下午4時，在本院第1法庭宣示判決
，出席職員如下：
法官起立朗讀判決主文、犯罪事實要旨、處罰條文、附記事項，
及告以上訴限制、期間並提出上訴狀之法院，且諭知記載其內容
：
一、主文：
    甲○○服用酒類，不能安全駕駛動力交通工具而駕駛，處有
    期徒刑貳月，如易科罰金，以新臺幣壹仟元折算壹日；又行
    使偽造私文書，足以生損害於公眾及他人，處有期徒刑參月
    ，如易科罰金，以新臺幣壹仟元折算壹日；應執行有期徒刑
    肆月，如易科罰金，以新臺幣壹仟元折算壹日，緩刑參年。
    如附表所示偽造之「乙○墀」署押共拾陸枚（含簽名捌枚及
    指印捌枚），均沒收。
二、犯罪事實要旨：
    被告甲○○前於民國94年間，因酒後駕車公共危險案件，經
    臺灣彰化地方法院檢察署檢察官以94年度速偵字第818號為
    緩起訴處分，並於95年1月2日繳納緩起訴處分金新臺幣 (下
    同)20000 元。詎仍不思悔改，復於95年8月5日晚上10時許
    ，在臺中市○○路朋友家中，飲用啤酒2、3瓶後，已達不能
    安全駕駛動力交通工具之程度，竟仍於翌日（即同年月6日)
    凌晨1時許，駕駛車牌號碼3J-4822號自小客車，行駛於國道
    一號公路，迨於同日凌晨1時54分許，行經國道一號公路183
    公里南向處時，因行車不穩，為警攔檢，並經警以酒精濃度
    測定器測得其呼氣酒精濃度達每公升0.89毫克。甲○○自知
    觸法，為求卸責，竟另基於偽造私文書復持以行使之犯意，
    冒用其胞兄「乙○墀」名義應訊，接續在如附表所示之國道
    公路警察局第三警察隊第一次調查筆錄（即警詢筆錄，1式3
    份）、接受偵查詢問時得行使之權利告知書、逮捕通知書、
    酒精濃度測試單、汽車駕駛人酒後生理協調平衡檢測紀錄表
    上偽簽「乙○墀」之署名及指印 (起訴書漏未敘明包括指印
    部分，且起訴書記載「被告在內政部警政署國道公路警察局
    舉發違反道路交通管理事件通知單偽簽乙○墀之署名1枚」
    係屬誤載，蓋該通知單未有乙○墀之署名，附此敘明)；其
    中在逮捕通知書即具有收據性質之私文書上，偽造「乙○墀
    」之署押（包含簽名及指印），並交付警員而行使之，表示
    已收受逮捕通知之意思 (另如前所述，被告並未在內政部警
    政署國道公路警察局舉發違反道路交通管理事件通知單偽簽
    乙○墀之署名，故起訴書記載被告將上揭舉發通知單之私文
    書，持以交付國道公路員警而行使，亦屬誤載，併予敘明)
    ，足生損害於警察機關對於交通違規管理之正確性以及犯罪
    嫌疑人身分之過濾，並乙○墀之權益。嗣經警將指紋卡送內
    政部警政署刑事警察局比對結果發覺與該局檔存甲○○之指
    紋相符而查知上情。
三、處罰條文
    刑法第185條之3、第217條第1項、第210條、第216條、第41
    條第1項前段、第74條第1項第1款、第219條，刑法施行法第
    1 條之1第1項、第2項。
四、附記事項：被告願捐贈120000元予財團法人中華社會福利聯
    合勸募協會，且被告業於96年4月16日履行完畢，有郵政跨
    行匯款申請書1份在卷可稽。
五、協商判決除有刑事訴訟法第455條之4第1項第1款於本訊問程
    序終結前，被告撤銷協商合意或檢察官撤回協商聲請者；第
    2款被告協商之意思非出於自由意志者；第4款被告所犯之罪
    非第455條之2第1項所定得以協商判決者；第6款被告有其他
    較重之裁判上一罪之犯罪事實者；第7款法院認應諭知免刑
    或免訴、不受理者情形之一，及違反同條第二項「法院應於
    協商合意範圍內為判決；法院為協商判決所科之刑，以宣告
    緩刑或二年以下有期徒刑、拘役或罰金為限」之規定者外，
    不得上訴。
六、如有上開可得上訴情形，得自收受宣示判決筆錄送達之日起
    十日內，向本院提出上訴書狀，上訴於第二審法院。
中　　華　　民　　國　　96　　年　　4 　　月　　27　　日
                  刑事第一庭      書記官   陳玲誼
                                  法　官   楊曉惠
上正本證明與原本無異。
                                  書記官   陳玲誼
中　　華　　民　　國　　96　　年　　4 　　月　　27　　日
【附錄論罪科刑法條】
刑法第185條之3：
服用毒品、麻醉藥品、酒類或其他相類之物，不能安全駕駛動力
交通工具而駕駛者，處一年以下有期徒刑、拘役或三萬元以下罰
金。
刑法第217條第1項；
偽造印章、印文或署押，足以生損害於公眾或他人者，處3年以
下有期徒刑。
刑法第210條；
偽造、變造私文書，足以生損害於公眾或他人者，處五年以下有
期徒刑。
刑法第216條：
行使第二百十條至第二百十五條之文書者，依偽造、變造文書或
登載不事項或使登載不實事項之規定處斷。
附表：
┌───┬───────────────────┬──────────┐
│編號  │  偽造署押所在                        │ 偽造署押名稱及數量 │
├───┼───────────────────┼──────────┤
│ １   │95年8月6日凌晨3時0分國道公路警察局第三│ 「乙○墀」簽名3枚  │
│      │警察隊員林分隊第一次調查筆錄（即警詢筆│           指印4枚  │
│      │錄，1式3份）                          │                    │
├───┼───────────────────┼──────────┤
│ ２   │接受偵查詢問時得行使之權利告知書      │ 「乙○墀」簽名1枚  │
│      │                                      │           指印1枚  │
├───┼───────────────────┼──────────┤
│ ３   │逮捕通知書                            │ 「乙○墀」簽名2枚  │
│      │                                      │           指印1枚  │
├───┼───────────────────┼──────────┤
│ ４   │酒精濃度測試單                        │ 「乙○墀」簽名1枚  │
│      │                                      │           指印1枚  │
├───┼───────────────────┼──────────┤
│ ５   │汽車駕駛人酒後生理協調平衡檢測紀錄表  │ 「乙○墀」簽名1枚  │
│      │                                      │           指印1枚  │
└───┴───────────────────┴──────────┘
